【裁判字號】    98,交易,216
【裁判日期】    981218
【裁判案由】    過失傷害
【裁判全文】
臺灣彰化地方法院刑事判決             98年度交易字第216號
公  訴  人  臺灣彰化地方法院檢察署檢察官
被      告  甲○○
上列被告因過失傷害案件，經檢察官提起公訴（98年度調偵字第
524 號），本院判決如下：
    主  文
甲○○因過失傷害人，處有期徒刑肆月，如易科罰金，以新臺幣
壹仟元折算壹日。
    犯罪事實
一、甲○○於民國97年12月5日下午7時40分許，駕駛車牌號碼R8
    ─0326號自用小客車，沿彰化縣芬園鄉○○村○○路由東往
    西方向行駛，於行經員草路與彰南路交岔路口時，其原應注
    意汽車左轉彎時應行至交岔路口中心處左轉，並不得占用來
    車道搶先左轉，且轉彎車應讓直行車輛先行，而依當時夜間
    有照明、氣候晴、路面為乾燥無缺陷之柏油路面、道路無障
    礙物、有適當之交通標誌之情形下，並無不能注意之情事，
    竟疏未注意車前狀況，未讓對向直行車輛先行，貿然左轉彎
    通過該路口，而不慎擦撞行駛於對向（沿員草路由西往東方
    向）由丙○○所騎乘之車牌號碼162─DQE號重型機車，致丙○○及所載乘客乙○○人車傾倒於地面，丙○○因而受有雙
    側壓軋嚴重性骨盆骨折併雙側內髂動脈撕裂傷、膀胱破裂合
    併出血、雙側股骨閉鎖性骨折等傷害。甲○○於肇事後，在
    司法警察未知悉肇事者為何人前，主動坦承肇事並接受調查
    ，自首而接受裁判。
二、案經丙○○訴由彰化縣警察局彰化分局報告臺灣彰化地方法
    院檢察署檢察官偵查起訴。
    理  由
一、上揭犯罪事實，業據被告甲○○於本院審理中坦承不諱；並
    與證人即告訴人丙○○於警詢、偵訊中證述之情節相符。另
    有告訴人丙○○於中國醫藥大學附設醫院98年3月26日之診
    斷證明書影本各1紙附卷可參，並有告訴人丙○○機車毀損
    照片、現場圖附卷可參。又案發當時夜間有照明、氣候晴、
    路面為乾燥無缺陷之柏油路面、道路無障礙物、有適當之交
    通標誌，有道路交通事故調查報告表等在卷可稽，依此情形
    ，並無不能注意之情事，竟疏未注意車前狀況，未讓對向直
    行車輛先行，貿然左轉彎通過該路口，而不慎擦撞告訴人丙○○所騎乘之機車，被告應有過失。臺灣省彰化縣區車輛行
    車事故鑑定委員會鑑定意見書亦任認:「甲○○駕駛自小客
    車行經行車管制號誌路口，占用來車道搶先左轉且未讓對向
    直行車先行，為肇事原因。丙○○駕駛重機車措手不及，無
    肇事因素。」而同此判斷。又被告之過失行為，致丙○○遭
    撞受傷，其間應有因果關係。被告之自白應與事實相符，其
    過失傷害犯行應堪認定。
二、核被告所為，係犯刑法第284條第1項之過失傷害罪。另被告
    於肇事後，停留現場待司法警察到場處理，並於司法警察尚
    未知悉肇事者為何人前，主動坦承肇事，此有彰化縣警察局
    道路交通事故肇事人自首情形紀錄表一紙在卷可憑，是被告
    對於未經發覺之犯罪自首而接受裁判，合於刑法第62條前段
    規定之自首要件，依法減輕其刑。審酌被告並無犯罪前科紀
    錄，有臺灣高等法院被告前案紀錄表在卷可參，而被告因一
    時疏忽，造成告訴人丙○○受傷之程度非輕，及其就上開犯
    坦承不諱、犯後尚未與告訴人達成和解等一切情狀，量如主
    文所示之刑，並諭知易科罰金之折算標準。
三、另聲請公訴意旨略以：被告甲○○於上揭時、地駕車不慎擦
    撞行駛於對向由丙○○所騎乘之車牌號碼162─DQE號重型機
    車，另致乘客乙○○則受有頭部外傷併顱骨骨折及雙側顱內
    出血、左側鎖骨骨折等傷害。因認被告甲○○此部分致乙○○受傷之事實涉犯刑法第284條第1項前段之過失傷害罪嫌。
四、按告訴乃論之罪，告訴人於第一審辯論終結前得撤回其告訴
    ，又告訴經撤回者，應諭知不受理之判決，刑事訴訟法第23
    8條第1項、第303條第3款定有明文。經查，被告此部分致乙○○受傷之事實，經檢察官以刑法第284條第1項前段之過失
    傷害罪提起公訴，依同法第287條前段規定，係屬告訴乃論
    之罪，茲據告訴人於第一審辯論終結前之98年9月9日，具狀
    撤回（撤回告訴狀於98年9月16日送達本院）對被告之過失
    傷害告訴，揆諸前揭說明，原應不經言詞辯論，而逕諭知不
    受理之判決，惟檢察官認此部分與前開被告有罪部分，有想
    像競合犯之裁判上一罪之關係，爰不另為不受理之諭知。
據上論斷，應依刑事訴訟法第299條第1項前段、第303條第3款、
第307條，刑法第284條第1項、第62條前段、第41條第1項，刑法
施行法第1條之1，判決如主文。
本案經檢察官林依成到庭執行職務
中    華    民    國    98    年    12    月    18    日
                  交通法庭    法  官  吳俊螢
以上正本證明與原本無異。
如不服本判決，應於收受判決後10日內向本院提出上訴書狀，並
應敘述具體理由；其未敘述上訴理由者，應於上訴期間屆滿後20
日內向本院補提理由書（均須按他造當事人之人數附繕本「切勿
逕送上級法院」）。
告訴人或被害人對於判決如有不服具備理由請求檢察官上訴者，
其上訴期間之計算係以檢察官收受判決正本之日期為準。
中    華    民    國    98    年    12    月    18    日
                              書記官  林怡吟
附錄本案論罪科刑法條全文：
中華民國刑法第284條
（過失傷害罪）
因過失傷害人者，處 6 月以下有期徒刑、拘役或 5 百元以下罰
金，致重傷者，處 1 年以下有期徒刑、拘役或 5 百元以下罰金
。
從事業務之人，因業務上之過失傷害人者，處 1 年以下有期徒
刑、拘役或 1 千元以下罰金，致重傷者，處 3 年以下有期徒刑
、拘役或 2 千元以下罰金。

司法院資訊處製作；財團法人民間司法改革基金會備份。
